臺灣臺南地方法院民事裁定　　　　　　　 96年度抗字第114號
抗　告　人　國華遊覽車客運有限公司
法定代理人　魏錦興
相　對　人　中租迪和股份有限公司
法定代理人　丙○○
　　　　　　　　　　　送達代.
上列當事人間本票裁定准許強制執行事件，抗告人對於中華民國
96年8月21日本院臺南簡易庭96年度票字第5450號裁定提起抗告
，本院裁定如下:
      主文
抗告駁回。
抗告程序費用新臺幣壹仟元由抗告人負擔。
      理由
一、本件抗告意旨略以：抗告人與本件其他債務人間有車輛靠行
    服務關係，因其以辦理動產抵押名義，將抗告人之印鑑作為
    其他未經告知及授權之事項，依票據法第10條第1項及第2項
    規定，應排除抗告人為本件之債務人之一，基此理由，提起
    抗告，請求將原裁定廢棄等語。
二、按關於訴訟之法定代理及為訴訟所必要之允許，依民法及其
    他法令規定；關於能力、法定代理權或為訴訟所必要之允許
    有欠缺而可以補正者，審判長應定期間命其補正，如未補正
    ，程序上即難認合法，此觀民事訴訟法第47條、第49條規定
    可明；又上開規定，於非訟事件關係人準用之，亦為非訟事
    件法第11條所規定。故關於非訟事件之聲請或抗告事件，其
    關係人之法定代理權有欠缺者，如經審判長定期間命補正而
    未補正者，即應以其聲請或抗告不合法，逕予駁回。
三、本件抗告人對於本院臺南簡易庭民國96年度票字第5450號非
    訟事件裁定提起抗告，係由訴外人甲○○以其公司法定代理
    人名義提出，此有卷附之抗告狀可明。然查，抗告人已於96
    年4月26日向高雄市政府申請核准變更公司代表人為魏錦興
    之情，業經本院依職權調取抗告人公司營利事業登記基本資
    料審認明確，故抗告人非由有權代理之代表人魏錦興代理提
    出抗告，其法定代理權顯有欠缺，洵堪認定。而本院已於96
    年12月18日通知抗告人應於文到3日內補正其法定代理權之
    欠缺，該通知並已於同年月21日送達抗告人，然迄今仍未據
    其補正，程序上自難認為合法，應予駁回。
四、又按非訟事件，依法應由關係人負擔費用者，法院裁定命關
    係人負擔時，應一併確定其數額；非訟事件程序費用之負擔
    ，有相對人者，準用民事訴訟法有關訴訟費用之規定，分據
    非訟事件法第24條第1項及同法第21條第2項定有明文。本件
    抗告既經駁回，依上開規定，本院應予確定訴訟費用額。茲
    因抗告人提起本件抗告，除繳納抗告費1,000元外，未有其
    餘訴訟費用之支出。是以，本件應由抗告人負擔之訴訟費用
    額確定為1,000元。
五、據上論結，本件抗告為不合法，依非訟事件法第21條第2項
    、第24條第1項、第46條、民事訴訟法第486條第2項、第95
    條、第78條，裁定如主文。
中　　華　　民　　國　　96　　年　　12　　月　　31　　日
                  民事第一庭    審判長法  官    翁金緞
                                      法  官    黃瑪玲
                                      法  官    田幸艷
以上正本證明與原本無異。
本件不得再抗告。
中　　華　　民　　國　　97　　年　　1 　　月　　4 　　日
                                      書記官    劉紀君
